臺灣臺中地方法院刑事判決　　　　　　　96年度訴字第4409號
公　訴　人　臺灣臺中地方法院檢察署檢察官
被　　　告　甲○○
上列被告因違反毒品危害防制條例案件，經檢察官提起公訴（96
年度毒偵字第5995號），被告於準備程序中就被訴事實為有罪之
陳述，經本院合議庭評議後裁定由受命法官獨任改行簡式審判程
序審理，判決如下：
    主    文
甲○○施用第一級毒品，累犯，處有期徒刑玖月。扣案之海洛因
壹包（驗餘淨重為零點零玖壹柒公克）沒收銷燬之。
    犯罪事實
一、甲○○曾因施用毒品案件，經依本院裁定送勒戒處所進行觀
    察、勒戒，於民國88年1月24日進入臺灣臺中看守所附設勒
    戒所接受觀察勒戒後，認有繼續施用毒品傾向，經本院以88
    年度毒聲字第1059號裁定令入戒治處所施以強制戒治，於88
    年3月2日進入臺灣臺中戒治所接受強制戒治處分，因執行成
    效良好，經本院以88年度毒聲字第3844號裁定停止戒治，所
    餘戒治期間並付保護管束，於88年7月13日停止戒治釋放出
    所，嗣經本院88年度毒聲字第7147號裁定撤銷停止戒治處分
    ，令入戒治處所接受強制戒治，於89年2月25日再度進入臺
    灣臺中戒治所繼續接受強制戒治處分，於89年10月4日因強
    制戒治執行完畢釋放出所，由臺灣臺中地方法院檢察署檢察
    官於90年1月10日以90年度戒毒偵字第23號為不起訴處分確
    定；復因施用毒品罪，經本院於94年8月22日以94年度訴字
    第2494號判處有期徒刑七月確定；於94年10月4日入監執行
    ，於95年4月30日因縮短刑期執行完畢。
二、甲○○仍不知悔改及徹底戒絕，於前開強制戒治執行完畢釋
    放後五年內復因施用毒品罪遭判處有期徒刑執行完畢後，竟
    仍基於施用第一級毒品海洛因之犯意，於96年10月28 日中
    午時分，在臺中市○○○○路工地內，以將海洛因稀釋後注
    入針筒內，以針筒注射之方式，非法施用第一級毒品海洛因
    一次。嗣於96年10月30日15時許，在臺中市○區○○街226
    號前，為警查獲，並扣得其所有供施用之海洛因一包（驗餘
    淨重0.0917公克）。
三、案經臺中市警察局第一分局報告臺灣臺中地方法院檢察署檢
    察官偵查起訴。
    理    由
一、訊據被告甲○○對於前揭時地施用第一級毒品海洛因一次之
    情，業於本院中坦認屬實，且被告為警查獲時所採集之尿液
    ，經送驗結果，亦呈現嗎啡陽性反應，此有臺中市警察局第
    一分局採集尿液鑑定同意書一份、臺中市警察局第一分局委
    託驗尿液代號與真實姓名對照表一份、中山醫學大學附設醫
    院檢驗科藥物檢測中心尿液檢驗報告一份在卷可稽，並有查
    獲現場位置圖一份、查獲毒品檢測照片四張、查獲物品照片
    一張在卷可稽，復有扣案之海洛因一包為證，而扣案之海洛
    因，經送驗結果，確實檢出海洛因成分，驗餘數量為0.0917
    公克，此有行政院衛生署草屯療養院草療鑑字第0960036080
    號鑑定書一份在卷可稽，被告自白供述與現有事證相符，應
    堪置信。按觀察、勒戒或強制戒治執行完畢釋放後，五年內
    再犯毒品危害防制條例第十條之罪者，檢察官應依法追訴，
    毒品危害防制條例第二十三條第二項定有明文。倘被告於五
    年內已再犯，經依法追訴處罰，縱其第三次（或第三次以上
    ）再度施用毒品之時間，在初犯經觀察、勒戒或強制戒治執
    行完畢釋放五年以後，已不合於「五年後再犯」之規定，且
    因已於「五年內再犯」，顯見其再犯率甚高，原實施觀察、
    勒戒或強制戒治，已無法收其實效，即應依該條例第十條處
    罰（參照最高法院95年第七次刑事庭會議決議）。被告因施
    用毒品案件，經依本院裁定送勒戒處所進行觀察、勒戒，於
    88年1月24日進入臺灣臺中看守所附設勒戒所接受觀察勒戒
    後，認有繼續施用毒品傾向，經本院以88年度毒聲字第1059
    號裁定令入戒治處所施以強制戒治，於88年3月2日進入臺灣
    臺中戒治所接受強制戒治處分，因執行成效良好，經本院以
    88年度毒聲字第3844號裁定停止戒治，所餘戒治期間並付保
    護管束，於88年7月13日停止戒治釋放出所，嗣經本院88年
    度毒聲字第7147號裁定撤銷停止戒治處分，令入戒治處所接
    受強制戒治，於89年2月25日再度進入臺灣臺中戒治所繼續
    接受強制戒治處分，於89年10月4日因強制戒治執行完畢釋
    放出所，由臺灣臺中地方法院檢察署檢察官於90年1月10日
    以90年度戒毒偵字第23號為不起訴處分確定；復因施用毒品
    罪，經本院於94年8月22日以94年度訴字第2494號判處有期
    徒刑七月確定；於94年10月4日入監執行，於95年4月30日因
    縮短刑期執行完畢等情，此有臺灣高等法院被告前案紀錄表
    一份在卷可考，則被告於前開強制戒治執行完畢釋放後，五
    年內已再犯施用毒品犯行，本件施用毒品之犯行，自應予依
    法追訴。本件事證已臻明確，被告犯行，洵堪認定。
二、按海洛因係屬毒品危害防制條例所定之第一級毒品，不得非
    法施用。核被告所為，係犯毒品危害防制條例第十條第一項
    之施用第一級毒品罪。被告為供施用而持有第一級毒品海洛
    因之低度行為，應為施用第一級毒品海洛因之高度行為所吸
    收，不另論處。查：被告前因施用毒品罪，經本院於94年8
    月22日以94年度訴字第2494號判處有期徒刑七月確定；於94
    年10月4日入監執行，於95年4月30日因縮短刑期執行完畢等
    情，此有臺灣高等法院被告前案紀錄表一份在卷可按，被告
    前受有期徒刑之執行完畢後，五年以內故意再犯本件有期徒
    刑以上之罪，構成累犯，應依刑法第四十七條第一項之規定
    ，加重其刑。爰審酌被告前因施用毒品之犯行，經歷觀察勒
    戒、強制戒治及入監服刑之機會，仍無法戒除施用毒品之惡
    習，五年內，猶故態復萌，再次施用毒品，無視於毒品對於
    自身健康之嚴重傷害及國家對於杜絕毒品犯罪之禁令，惟因
    施用毒品本身係屬自戕行為，對於社會所產生之潛在危害性
    尚屬輕微，且被告犯罪後業經坦承犯行，尚知悔悟，犯後態
    度良好，本院考量被告前因施用第一級毒品罪，已經判處有
    期徒刑七月確定，此次再度施用毒品，可見被告戒絕毒品之
    決心不足，惟因被告僅有一次施用毒品之犯行等一切情狀，
    量處如主文所示之刑，以示懲儆。
三、扣案之海洛因一包（驗餘淨重0.0917公克），係屬毒品危害
    防制條例第二條第二項第一款所規範之第一級毒品，不問屬
    於被告與否，爰依毒品危害防制條例第十八條第一項前段之
    規定，併予諭知沒收銷燬之。
據上論斷，應依刑事訴訟法第二百七十三條之一第一項、第二百
九十九條第一項前段，毒品危害防制條例第十條第一項、第十八
條第一項前段，刑法第十一條、第四十七條第一項，判決如主文
。
中　　華　　民　　國　　96　　年　　12　　月　　28　　日
                  刑事第五庭    法  官  巫淑芳
上正本證明與原本無異。
如不服本判決，應於收受送達後10日內向本院提出上訴書狀（應
敘述具體理由並附繕本）。
上訴書狀如未敘述理由，應於上訴期間屆滿後20日內補提理由書
於本院。
                                書記官  王麗麗
中　　華　　民　　國　　96　　年　　12　　月　　28　　日
附錄論罪科刑法條：
毒品危害防制條例第10條：
施用第一級毒品者，處六月以上五年以下有期徒刑。
施用第二級毒品者，處三年以下有期徒刑。
